臺灣屏東地方法院民事裁定　　　　　　　100年度小上字第6號
上　訴　人　朱家興
被上訴人　　玉山商業銀行股份有限公司
法定代理人　曾國烈
訴訟代理人　楊榮元
上列當事人間請求清償借款事件，上訴人對於民國100 年6 月7
日本院潮州簡易庭100 年度潮小字第121 號第一審判決提起上訴
，本院裁定如下：
    主  文
上訴駁回。
第二審訴訟費用新臺幣壹仟伍佰元由上訴人負擔。
    理  由
一、按對於小額程序之第一審判決上訴，非以其違背法令為理由
    ，不得為之，又上訴狀內應記載上訴理由，表明(一)原判決所
    違背之法令及具體內容。(二)依訴訟資料可認為原判決有違背
    法令之具體事實，民事訴訟法第436 條之24第2 項、同條之
    25分別定有明文，而所謂判決有違背法令，乃指判決不適用
    法規或適用不當，亦為同法第468 條所明定，且此亦為小額
    事件之上訴程序所準用（同法第436 條之32第2 項參照），
    另以判決有不適用法規或適用不當為上訴理由時，其上訴狀
    或理由書應有具體之指摘，並揭示該法規之條項或內容，若
    係成文法以外之法則，應揭示該法則之旨趣，倘為司法院解
    釋或最高法院之判例，則應揭示該判解之字號或其內容，如
    依民事訴訟法第469 條所列第1 款至第5 款事由提起上訴時
    （第6 款未準用，參照同法第436 條之32第2 項規定），其
    上訴狀或理由書應揭示合於該條款之事實，上訴理由狀如未
    依此項方法表明者，即難認為已對原判決之違背法令有具體
    之揭示，其上訴自難認為合法（最高法院71年台上第314 號
    判例要旨參照）。又依民事訴訟法第436 條之18第1 項之規
    定，小額訴訟程序之判決書得僅記載主文，而就當事人有爭
    執事項，僅於必要時得加註理由要領而已，足見小額事件之
    上訴程序，應不得以「判決不備理由或理由矛盾」為由，指
    摘原判決為違背法令，此觀民事訴訟法第436 條之32第2 項
    僅有準用同法第468 條、第469 條第1 款至第5 款之規定，
    並無準用同法第469 條第6 款之規定，亦可明瞭。
二、本件上訴意旨以：
(一)、上訴人於原審提出關於民法第148 條之攻擊，請求駁回被上
    訴人即原告之訴，原審未於判決中為論述。
(二)、被上訴人即原告本件主張之原因事實理由，皆於前案清算案
    件中取得與確定判決同一效力之訴訟標的，被上訴人即原告
    以業經確定判決之法律關係重覆提本件訴訟，有違反消費者
    債務清理條例第36條第5 項、民事訴訟法第400 條等規定。
    原審未遑詳察研求，遽為上訴人不利之認定，殊難認為適法
    ，爰依法提起上訴等語，並聲明：原判決廢棄，駁回原告之
    訴。
三、經查：
(一)、關於上訴人上訴意旨所稱原審未就其提出民法第148 條部分
    於判決中論述，指摘原審有判決理由不備，惟依諸首揭說明
    ，小額事件之上訴程序，準用同法第469 條當然違背法令規
    定者，僅限於該條第1 款至第5 款之情形，至於該條第6 款
    「判決不備理由或理由矛盾者」，則不在準用之列，是上訴
    人執此以原判決理由不備為上訴理由，自非合法。
(二)、關於上訴人上訴意旨所稱原審判決有違反消費者債務清理條
    例第36條第5 項、民事訴訟法第400 條等規定云云，僅略述
    前案程序已有金額，本件因係另行起訴金額計算有所衝突（
    見本院卷第7 頁），而並未具體指出原審判決有何不當適用
    法令或消極未適用法令之處，尚難認其已就原審判決有何違
    背法令之處具體表明內容，參諸前開說明，自不得謂已合法
    表明上訴理由，可認其上訴為不合法，並依民事訴訟第436
    條之32第2 項準用同法第471 條第1 項之規定，毋庸命其補
    正而可裁定駁回上訴。從而，本件上訴，顯難認為合法，應
    駁回其上訴。
四、本件應支出之訴訟費用為第二審裁判費新臺幣1,500 元，係
    由敗訴之上訴人負擔，並確定如主文第2 項所示。
據上論結，本件上訴為不合法，依民事訴訟法第436 條之32第1
項、第2 項、第471 條第1 項、第444 條第1 項前段、第436 條
之19第1項、第95條、第78條，裁定如主文。
中    華    民    國  100     年    9     月    13    日
                  民事第一庭    審判長法  官柯彩燕
                                      法  官胡晏彰
                                      法  官羅培毓
正本係照原本作成。
不得抗告。
中    華    民    國  100     年    9     月    13    日
                                書記官  張婉郁